【裁判字號】    88,交聲,270
【裁判日期】    890515
【裁判案由】    違反道路交通管理處罰條例聲明異議
【裁判全文】
臺灣臺北地方法院交通事件裁定                    八十八年度交聲字第二七○號
    異議人即
    受處分人  甲○○
右列受處分人因違反道路交通管理處罰條例案件，對於臺北市交通事件裁決所中華民
國八十八年四月十六日所為之處分( 原處分案號：北市交裁字第四一○七七九號 )聲
明異議，本院裁定如左：
        主      文
異議駁回。
        理      由
一、按行車速度依標誌之規定，無標誌者，在市區道路之時速不得超過四○公里，道
    路交通安全規則第九十三條第一項第一款定有明文。汽車駕駛人，行車速度超過
    規定之最高時速者，處銀元四百元以上八百元以下( 即新臺幣一千二百元以上二
    千四百元以下 )罰鍰，道路交通管理處罰條例第四十條第一項亦有規定。又汽車
    駕駛人違反道路交通管理處罰條例第四十條第一項者，除依原條款處罰鍰外，依
    同條例第六十三條第一項第一款規定，並記違規點數一點。
二、本件受處分人即異議人甲○○於八十八年一月四日上午八時五十九分許，駕駛一
    輛車牌KS-2055 號自用小客車，沿臺北市○○路由東往西方向行駛，途經仁愛路
    、安和路交岔路口，明知該路段設有行車速度限速五○公里之標誌，竟仍以時速
    七十五公里之行車速度超速行駛，為臺北市政府警察局大安分局交通分隊執勤員
    警胡士曜以雷達測速照相機當場拍照採證，以受處分人有違反道路交通管理處罰
    條例第四十條第一項之行為逕行舉發。嗣將舉發通知單送達於受處分人後，受處
    分人於舉發通知單所載應到案日期前提出申訴，原處分機關請舉發單位調查結果
    ，仍認受處分人有違反道路交通管理處罰條例第四十條第一項之違規行為，乃依
    道路交通管理處罰條例第四十條第一項規定及第六十三條第一項第一款規定，裁
    處罰鍰新臺幣一千二百元並記違規點數一點。
三、訊據受處分人固不否認其駕駛該輛車牌KS-2055 號自用小客車於前揭時間通過仁
    愛路、安和路交岔路口，惟矢口否認有超速行駛之違規行為，辯稱略以「當時左
    側有輛計程車快速超車，應係該輛計程車違規超速」云云。經查：本件受處分人
    駕駛該輛車牌KS-2055 號自用小客車通過仁愛路、安和路交岔路口停止線時，係
    在仁愛路北側( 東往西 )第三車道行駛。當時即因其行車速度超過速限而遭雷達
    測速照相機感應鎖定拍攝第一張照片，繼而在相隔1.5 秒後( 即受處分人駕車駛
    近交岔路口中央時 )，再拍下第二張記載車速照片，有採證相片二張在卷可稽，
    並據證人 (即舉發員警)胡士曜於本院調查中亦到庭具結證述綦詳載明筆錄在卷
    可按。證人胡士曜乃為原處分機關所認定受處分人有前開違規行為之原證人，其
    到庭在本院法官面前以言詞供述本件訴訟上之待證事實( 即受處分人有前開違規
    事實 )，本院由其上開供述及其所攝得之上開二張相片已得有受處分人確有上開
    違規行為之心證，且於本件卷存證據資料內並無任何積極證據足以證明證人胡士
    曜上開供述係屬虛偽，亦無有足以令人顯信其供述為不可採之品性證據或前科證
    據存在，本院自不得僅以證人為本件開單告發受處分人之員警而全盤抹煞其在訴
    訟上所具有之原證人資格，而受處分人對前開證人之供述並無法舉出或請本院調
    查任何對其有利之證據資料，以使本院對證人所供述受處分人違規之事實產生任
    何合理之懷疑，且交通警察掣單舉發違反道路交通管理處罰條例所列之違規事實
    ，本質上為行政處分，係公務員基於職務上之權力，依法就特定之具體事件所為
    之具公法上效果之單方面行政行為，基於公務員為公法上行為具有公信力之原則
    ，該行政行為當可被推定為真正，其據以依法處分之事實認定亦為正確無誤，從
    而本件異議人既未能提出證據以資證明其確無違規行為，僅空言稱並未超速行駛
    ，尚難認其辯解為可採，本件事證明確，受處分人之違規行為堪以認定。從而原
    處分機關乃依前揭道路交通管理處罰條例第四十條第一項及第六十三條第一項第
    一款規定裁處罰鍰新臺幣一千二百元並記違規點數一點，核無違誤。本件受處分
    人之異議為無理由，自應將其異議駁回。
據上論斷，應依道路交通案件處理辦法第十九條，裁定如主文。
中      華      民      國    八  十  九    年     五     月    十五    日
                          臺灣臺北地方法院交通法庭
                                  法  官  鍾    華
右正本證明與原本無異。
如不服本裁定，應於裁定送達後五日內向本院提出抗告狀。
                                  書記官  黃 繡 琴
中      華      民      國    八  十  九    年     五     月    十六    日


司法院資訊處製作；財團法人民間司法改革基金會備份。
